【裁判字號】    97,上易,1616
【裁判日期】    970821
【裁判案由】    竊盜
【裁判全文】
臺灣高等法院刑事判決                97年度上易字第1616號
上  訴  人  臺灣基隆地方法院檢察署檢察官
被      告  甲○○
            乙○○
上列上訴人因被告竊盜案件，不服臺灣基隆地方法院96年度易字
第538號，中華民國96年12月28日第一審判決（起訴案號：臺灣
基隆地方法院檢察署96年度偵字第2600號、第2928號、第3139號
、第3148號、第3713號，暨合併審理案號：96年度易字第704號
），提起上訴，本院判決如下：
    主  文
上訴駁回。
    理  由
一、公訴意旨略以：被告乙○○、甲○○2人共同基於為自己不
    法所有之竊盜犯意聯絡，於民國（下同）96年7月7日不詳時
    間，在基隆市○○街18號，以不詳行竊方法竊取被害人大禹
    鋼鐵廠負責人丙○○之不詳財物。於96年7月7日上午2時，
    在基隆市○○區○○街18號旁防火巷查獲乙○○、甲○○，
    並扣得乙○○行竊用之螺絲起子1支、刀片1組、棉質手套5
    雙及手電筒2支。被告乙○○、甲○○係共犯刑法第321條第
    1 項第1款、第2款、第4款之罪嫌（按上訴人僅就起訴書附
    表七編號2所示之竊盜罪嫌，原審判決無罪部分提起上訴）
    等語。
二、本件公訴人認被告甲○○、乙○○犯有此部分竊盜罪嫌，係
    以被告甲○○、乙○○於警詢時之自白、被害人丙○○於警
    、偵訊之指訴或證述及扣案證物為據。訊據之被告甲○○、
    乙○○均堅決否認有此部分竊盜罪嫌，被告甲○○辯稱：「
    那天我們沒有進去鋼鐵廠裡面，只是在馬路旁邊，就被抓了
    ，那天沒有偷東西」等語；被告乙○○辯稱：「那天我沒有
    竊取大禹鋼鐵廠的財物」等語。
三、經查：
  (一)關於此部分竊盜罪嫌，證人即被害人丙○○於原審96年11月
    13日審判時具結證稱：「第1次（按即96年7月1日）我工廠
    遭竊後，警員跟我說工廠有遭竊，傳訊我到警局製作筆錄，
    製作完筆錄（按警員於96年7月6日下午23時50分作完丙○○
    96 年7月1日被竊之第1次警詢筆錄，見偵字第3713號卷第34
    頁），我開車回工廠看，我車子先開到工廠後面排水溝的對
    岸的東都社區停車看我工廠裡面的情形，東都社區到我們工
    廠距離約100公尺左右，我站的位置比我工廠高，從該處看
    工廠可以看得很清楚，那天月亮很亮，且工廠裡面有放1條
    土狗，如果有外人進入工廠裡面，不認識的人狗會狂吠，看
    到有人影在裡面，我就打電話通知有人在工廠裡面，我想說
    又有人在工廠裡面，工廠外人是進不去的，就通知警員有人
    在工廠裡面，可能又有人犯案行竊，要進入我們工廠裡面行
    竊的話，從大門的馬路爬圍牆過來，容易被發現，我們工廠
    與隔壁的工廠間有一個防火巷，裡面比較容易躲藏，翻越工
    廠圍牆就可以入內，防火巷後面是沒有路，就是緊鄰大排水
    溝，高約2層樓，排水溝都是排污水用的，不會有魚、蝦之
    類，水很淺，我通知警員過來約20分鐘後警察過來，我與警
    察再一同到工廠的正門那邊，我就堵在防火巷，我沒有進去
    ，警察有叫我先開車離開，我又開車出去再回來時，就看到
    警察將2個嫌犯扣在那邊，至於中間的過程我就不是很清楚
    ，隔天我又進去查看機械的部分，機器有銅的部分就被拆開
    」等語（見原審卷第209頁）；又關於96年7月7日凌晨1時許
    在基隆市○○區○○街18號大禹鋼鐵廠查獲被告2人之經過
    情形，證人即查獲警員黃杰超於原審96年11月13日審判時具
    結證稱：「96年7月7日凌晨1時許，接獲被害人丙○○打電
    話報案，告知他所有的大禹鋼鐵廠內，有人在裡面行竊，當
    時沒有說有幾人，我就跟任順廣開偵防車先到基隆市○○街
    18號鋼鐵廠門口，我們在路上用無線電通報辦公室的同仁到
    現場來支援，到了之後，我們的行蹤可能有被竊嫌發現，我
    們在外面埋伏，他們都沒有出來，我們就請被害人丙○○佯
    裝要離開現場，我在鐵工廠的門口就看到乙○○、甲○○就
    從工廠旁邊的防火巷走出來，我們就上前逮捕他，還有看到
    另外一個人見狀就往回跑，我們有去追那個人，但沒有追到
    ，被跑掉，在防火巷的出口，有查獲到嫌疑人作案用的棉紗
    手套，就帶回警局偵辦，他們2人均矢口否認」等語（見原
    審卷第205頁），而證人亦即查獲之警員任順廣於原審同日
    審判時具結證稱：「經過情形就是如此，另補充乙○○、甲○○從防火巷出來之後，我們對他們盤查，他們都不承認，
    我們在乙○○的機車內查獲到一雙棉質手套、螺絲起子、刀
    片一盒等物」等語（見原審卷第206頁）。依照證人丙○○
    、黃杰超、任順廣之證述，被告乙○○、甲○○在被害人鐵
    工廠旁防火巷巷口為警查獲，但是並沒有證據足以證明被告
    乙○○、甲○○先前有進入鋼鐵廠內著手竊取被害人鋼鐵廠
    內之財物，證人丙○○證稱，開車先開到工廠後面排水溝的
    對岸的東都社區停車看伊工廠裡面的情形，發現工廠內有竊
    賊，打電話報警，警察約20分鐘後才來，於此情況下，被告
    乙○○、甲○○是否即為證人丙○○在工廠後方排水溝對岸
    距離工廠約100公尺處所見在其工廠行竊之人，非無疑問。
    況且被告乙○○、甲○○為警查獲時，在渠等身上並未查獲
    任何物品，僅在渠等騎乘之機車內查獲螺絲起子1支、刀片1
    組、棉質手套5雙及手電筒2支等物，以此又不能逕予證明被
    告乙○○、甲○○曾進入工廠行竊，是依據卷內資料並不足
    以證明被告乙○○、甲○○此部分竊盜犯行，基於「罪證有
    疑，利歸被告」之證據法則，自難認為被告乙○○、甲○○
    確有此部分竊盜行為，是被告乙○○、甲○○此部分竊盜罪
    嫌，尚屬不能證明。
  (二)綜上，公訴人所舉之證據尚不能證明被告甲○○、乙○○確
    有為此部分之竊盜犯行。此外，復查無其他積極證據足以認
    定被告等有此部分竊盜之犯行，應認其犯罪不能證明，自應
    就被告甲○○、乙○○被訴此部分竊盜罪嫌，為無罪之判決
    。
四、原審因而就被告等2人此部分為無罪之諭知，核無不合。檢
    察官就此部分對原審取捨證據、認定事實之合法職權行使，
    置原審判決之論述於不顧，徒憑己意解釋指摘原判決此部分
    不當，核無理由，其上訴應予駁回。
五、被告甲○○經合法傳喚，無正當理由不到庭，爰不待其陳述
    ，逕行判決。
據上論斷，應依刑事訴訟法第371條、第368條，判決如主文。
本案經檢察官羅榮乾到庭執行職務。
中    華    民    國    97    年    8     月    21    日
                  刑事第3庭     審判長法  官  蔡秀雄
                                      法  官  許文章
                                      法  官  謝靜恒
以上正本證明與原本無異。
不得上訴。
                                      書記官  吳鎮鑫
中    華    民    國    97    年    8     月    21    日


司法院資訊處製作；財團法人民間司法改革基金會備份。
